臺灣高等法院臺中分院刑事裁定　　　　 96年度交抗字第472號
抗　告　人
即受處分人　甲○○
上列抗告人因違反道路交通管理處罰條例聲明異議案件，不服臺
灣臺中地方法院中華民國九十六年五月十五日所為裁定（九十六
年度交聲字第一五０號）提起抗告，本院裁定如下:
    主  文
抗告駁回。
    理  由
一、交通部公路總局臺中區監理所南投監理站（以下簡稱原處分
    機關）原處分意旨係以：抗告人即受處分人甲○○（以下簡
    稱抗告人）於民國九十六年二月十一日二十三時二十分許，
    駕駛車牌號碼六九九三－ＪＶ號自用小客車（以下簡稱系爭
    車輛），行經南投縣草屯鎮○○路與建國街交岔路口處時，
    因「駕車行經有燈光號誌管制之交岔路口闖紅燈」違規，經
    南投縣政府警察局草屯分局草屯派出所警員當場攔停，並製
    發投警交字第六五─ＪＣ0000000號舉發違反道路交
    通管理事件通知單予以舉發。抗告人於應到案日前提出申訴
    ，原處分機關函請南投縣政府警察局草屯分局調查結果，該
    局以九十六年三月二十七日投草警交字第○九六○○○四九
    四二號函函覆原處分機關，並以副本函知抗告人，表示略以
    ：本分局員警於九十六年二月十一日二十三時二十分許，在
    草屯鎮○○路與建國街口執行交整勤務，發現六九九三─Ｊ
    Ｖ號自小客車闖紅燈（北往南），依道路交通管理處罰條例
    第五十三條第一項予以舉發無誤等語，原處分機關乃據此開
    立投監四字第裁六五─ＪＣ0000000號裁決書，裁處
    抗告人罰鍰新臺幣二千七百元，並記抗告人違規點數三點等
    語。
二、抗告意旨略以：抗告人於當晚行經中正路與建國街交岔路口
    時，見順向燈號為閃黃燈，便慢慢通過，此時對向號誌燈因
    路口距離較長，號誌燈變換太快，警員才會認知誤差，其並
    未有闖紅燈違規情事，為此提起抗告云云。
三、按汽車駕駛人，行經有燈光號誌管制之交岔路口闖紅燈者，
    處新臺幣一千八百元以上五千四百元以下罰鍰，道路交通管
    理處罰條例第五十三條定有明文。又汽車駕駛人有五十三條
    之情形者，除依原條款處罰鍰外，並予記違規點數三點，道
    路交通管理處罰條例第六十三條第一項第三款亦有明定。
四、經查：
  (一)本件抗告人於前揭時地有闖紅燈之違規事實，業據證人即本
    件舉發警員林維群於原審到庭具結證稱：本件為伊所舉發，
    當時伊與另一名同事坐在警車上執行勤務，看到中正路北上
    與建國街路口的燈號已變成紅燈，所以將車減速停在建國街
    與中正路口即匯豐銀行的對面，伊將頭轉向同事說句話後，
    約三秒後將目光轉到對面慶豐銀行時，發現抗告人沿中正路
    北向南的方向慢慢通過中正路與建國街口，當時已經轉換為
    紅燈，過約三秒後，仍然看到抗告人北向南跨越路口，所以
    伊確定抗告人當時確實是闖紅燈等語明確（見原審卷第六頁
    ），並有上揭舉發通知單一紙在卷可證。
  (二)按交通員警掣單舉發違反道路交通管理處罰條例所列之違規
    事實，本質上為行政處分，係公務員基於職務上權力，依法
    就特定之具體事件所為具公法上效果之單方行政行為，基於
    公務員為公法上行為具有公信力之原則，該行政處分當可被
    推定為真正，使執勤員警得當機處分，以達其維護交通秩序
    、安全之行政目的，而本件抗告人既未能提出證據憑以證明
    本件執行員警掣單舉發其違反道路交通管理處罰條例所為之
    行政處分究有何瑕疵，且查無其他證據足資證明警員林維群
    就前述舉發通知單有捏造事實、違法取締之情事，則執勤員
    警本其維護交通秩序、安全職責所為之舉發，自應受到合法
    、正確之推定。
  (三)據此，足認抗告人確有上揭「駕駛行經有燈光號誌管制之交
    岔路口闖紅燈」之違規行為無訛。抗告人空言指稱未有闖紅
    燈違規情事，核係卸責之詞，尚難採信。從而，原處分機關
    據以援引上揭規定，裁處抗告人罰鍰新臺幣二千七百元，並
    記違規點數三點，核無不當。原審以抗告人異議無理由而駁
    回其異議，自無不妥。抗告人抗告意旨仍執前詞，指摘原裁
    定不當，並無理由，應予駁回。
據上論斷，應依道路交通案件處理辦法第二十六條，刑事訴訟法
第四百十二條，裁定如主文。
中　　華　　民　　國　　96　　年　　6 　　月　　20　　日
            刑事第八庭    審判長法　官  羅  得  村
                                法　官  劉  榮  服
                                法　官  張  靜  琪
上列正本證明與原本無異。
不得再抗告。
                                書記官  陳  妙  瑋
中　　華　　民　　國　　96　　年　　6 　　月　　21　　日
